臺灣基隆地方法院刑事裁定　　　　　　　　　　　　　九十三年度易字第一九四號
　　公　訴　人　臺灣基隆地方法院檢察署檢察官
　　被　　　告　乙○○　男　四.
右列被告因妨害公務等案件，經檢察官提起公訴（九十三年度偵字第一七一七號），
本院裁定如左：
    主    文
本件乙○○被訴妨害公務及恐嚇部分，由受命法官獨任進行簡式審判程序。
    理    由
一、公訴意旨詳如起訴書所載（如附錄）。
二、本件被告乙○○被訴妨害公務及恐嚇部分，所犯係死刑、無期徒刑、最輕本刑為
    三年以上有期徒刑以外之罪，且被告已於準備程序中就被訴事實為有罪之陳述，
    經法官告知簡式審判程序之旨，並聽取公訴人及被告之意見後，本院認為適宜由
    受命法官獨任進行簡式審判程序。
三、依刑事訴訟法第二百七十三條之一第一項，裁定如主文。
中　　　華　　　民　　　國　　九十三　　年　　　七　　　月　　二十三　　日
                                臺灣基隆地方法院刑事第一庭
                                        審判長法　官  邱志平
                                              法　官  汪梅芬
                                              法　官  蔡岱霖
右正本證明與原本無異。
本件裁定不得抗告。
                                        　　　書記官  明祖斌
中　　　華　　　民　　　國　　九十三　　年　　　七　　　月　　二十三　　日
附錄：
臺灣基隆地方法院檢察署檢察官起訴書　　　　　　　九十三年度偵字第一七一七號
　　被　　　告　乙○○　　　男　四十一歲（民國○○○年○月○○日生）
　　　　　　　　　　　　　　住基隆市○○區○○街一七三之一號
　　　　　　　　　　　　　　身分證統一編號：Ｃ一二五八七五一號
右被告因傷害等案件，業經偵查終結，認應提起公訴，茲將犯罪事實及證據並所犯法
條分敘如左：
　　　　犯罪事實
一、乙○○係從事漁業之人，於民國九十三年四月二十四日凌晨一時五十分許，先至
　　行政院海岸巡防署北部地區巡防局第一海岸巡防總隊（下稱海巡署北部地區巡防
　　局第一海岸巡防總隊）外木山安檢所旁之漁業管理站（岸置中心），要求安檢人
　　員王長生及蔡勝州將其所僱用之大陸漁工，由暫置處所領出以便處理漁獲，王長
　　生及蔡勝州經請示外木山安檢所副所長甲○○後表示無法同意，乙○○竟以三字
　　經辱罵王長生及蔡勝州，並基於妨害公務之概括犯意，徒手抓住蔡勝州衣領，並
　　拿起蔡勝州頭上所戴之帽子，拍打蔡勝州頭部，王長生欲上前攔阻，乙○○旋即
　　將蔡勝州之帽子丟入海中，且再上前抓住王長生之衣領，將王長生所戴之帽子撥
　　掉，其他安檢人員隨即上前勸阻，乙○○便離開安檢所。嗣於同日晚上九時五十
　　六分許，海巡署北部地區巡防局第一海岸巡防總隊大武崙安檢所所長廖韋傑與甲
　　○○在外木山安檢所中山室內討論業務，乙○○進入中山室，聲稱要與甲○○討
　　論事情，乙○○並要求廖韋傑離開中山室，遭廖韋傑拒絕，乙○○即拍打廖韋傑
　　手肘，甲○○見狀，欲勸乙○○離開，乙○○竟基於傷害之犯意，以左手壓住甲
　　○○臉頰並朝牆壁撞擊，致甲○○受有左側頭皮擦傷併腦震盪及兩側前臂擦傷等
　　傷害，王長生及蔡勝州等人聽聞中山室之吵雜聲，而前往查看，並好言規勸乙○
　　○，乙○○竟對王長生出言恫嚇稱：我記得你的臉，今天的事到此為止，以後你
　　被車撞或被人打都不關我的事等語，致王長生心生畏懼。
二、案經甲○○告訴暨海巡署第一海岸巡防總隊移送偵辦。
　　　　證據並所犯法條
一、證據清單及待證事實
（一）被告乙○○之供述　　　　　　　　其曾前往外木山安檢所，並與安檢所人員
　　　　　　　　　　　　　　　　　　　發生爭執
（二）證人王長生及蔡勝州之證述　　　　被告曾至外木山安檢所，並曾辱罵三字經
　　　　　　　　　　　　　　　　　　　及抓安檢人員之衣領及帽子，並持帽子拍
　　　　　　　　　　　　　　　　　　　打安檢人員頭部，且出言恐嚇
（三）證人廖韋傑及甲○○之證述　　　　被告至外木山安檢所中山室內，徒手壓住
　　　　　　　　　　　　　　　　　　　證人甲○○頭部撞牆
（四）診斷證明書影本乙紙　　　　　　　證人甲○○因被告之行為而受傷
二、核被告乙○○所為，係犯刑法第一百三十五條第一項、第一百四十條第一項、第
　　二百七十七條第一項及第三百零五條之罪嫌。其先後多次妨害公務之犯行，時間
　　緊接，所犯構成要件相符，顯係基於概括犯意反覆為之，請依刑法第五十六條之
　　規定，論以一罪並加重其刑。被告所犯妨害公務、侮辱公務員罪、恐嚇罪間，有
　　方法結果之牽連關係，請依刑法第五十五條後段之規定，從較重之罪處斷。被告
　　所犯妨害公務罪與傷害罪間，係一行為觸犯數罪名，為想像競合犯，請依刑法第
　　五十五條前段之規定，從較重之罪處斷。
三、依刑事訴訟法第二百五十一條第一項提起公訴。
　　此　致
臺灣基隆地方法院
中　　　華　　　民　　　國　　九十三　　年　　　五　　　月　　三十一　　日
　　　　　　　　　　　　　　　　　　　檢　察　官　周　慶　華
右正本證明與原本無異
中　　　華　　　民　　　國　　九十三　　年　　　六　　　月　　　四　　　日
　　　　　　　　　　　　　　　　　　　書　記　官　陳　文　聰
附錄所犯法條：
刑法第一百三十五條第一項
　　對於公務員依法執行職務時，施強暴脅迫者，處三年以下有期徒刑、拘役或三百
　　元以下罰金。
刑法第一百四十條第一項
　　於公務員依法執行職務時，當場侮辱，或對於其依法執行之職務公然侮辱者，處
　　六月以下有期徒刑、拘役或一百元以下罰金。
刑法第二百七十七條第一項
　　傷害人之身體或健康者，處三年以下有期徒刑、拘役或一千元以下罰金。
刑法第三百零五條
　　以加害生命、身體、自由、名譽、財產之事，恐嚇他人致生危害於安全者，處二
　　年以下有期徒刑、拘役或三百元以下罰金。
